臺灣花蓮地方法院民事判決　　　　　　　　95年度親字第11號
原　　　告　　乙○○
被　　　告　　甲○○
兼法定代理人　丙○○
上列當事人間否認婚生子女事件，本院於96年6月12日言詞辯論
終結，判決如下：
    主  文
確認被告甲○○（女，民國○○年○月○日生，身分證統一編號：
Ｚ000000000號）非原告與被告丙○○之婚生女。
訴訟費用由被告負擔。
    事實及理由
一、原告起訴主張：原告乙○○ (原名林國俊)與被告丙○○於
    民國78年6月25日結婚, 被告丙○○於88年間離家出走, 此
    後未曾返家, 亦未與原告同居生活。然被告丙○○於分居期
    間與其他男子發生婚外性行為, 懷有身孕, 致被告丙○○與
    原告尚有婚姻關係情形下, 於94年6月6日產下一女即被告甲○○ (女, 身分證統一編號Ｚ000000000),雖該甲○○非被告
    自原告受胎所生, 然當時被告與原告尚有婚姻關係存在, 被
    告甲○○即被推定為原告之婚生女。後來原告與被告丙○○
    於95年9月20日經法院判決離婚，然被告甲○○雖非原告之
    婚生女, 然仍被推定為原告之婚生女, 與事實不符。為此，
    訴請判決如聲明。
二、被告方面：被告丙○○承認其與原告乙○○自88年間即已分
    居, 之後二人未同居生活, 亦未發生性行為, 至於被告甲○○確實是其受胎自訴外人林正一所生之女, 並非原告乙○○
    之婚生女等語。
三、本件原告主張其與被告丙○○於95年9月20日經法院判決離
    婚前，被告丙○○自訴外人林正一受胎後，於94年6月6日生
    下被告甲○○之事實，業據被告丙○○自承為真實, 並提出
    被告甲○○之出生證明書為證, 復經本院調閱本院95年婚字
    第91號乙○○、丙○○離婚事件卷為證, 核對屬實。又被告
    甲○○應非被告丙○○自原告受胎所生乙節，除經原告與被
    告丙○○自承在卷外，並經本院委請法務部調查局對被告甲○○與原告及與訴外人林正一之DNA檢體鑑定。雖僅甲○○
    與訴外人林正一於95年10月2日到調查局為檢體採樣，進行
    親子鑑定，其鑑定結果為，「林正一極可能 (機率為99.99%
    ) 為甲○○之生父」等事實, 已有調查局96年5月14日調科
    肆字第09600196090號函附之鑑定報告書在卷可稽，益足證
    明，被告甲○○與原告乙○○間並無血緣關係。是以原告所
    提出被告甲○○並非原告婚生女之主張，自堪信為真實。
四、按「從子女出生日回溯第一百八十一日起至第三百零二日止
    ，為受胎期間。能證明受胎回溯在前項第三百零二日以前者
    ，以其期間為受胎期間」；再按「妻之受胎，係在婚姻關係
    存續中者，推定其所生子女為婚生子女。前項推定，如夫妻
    之一方能證明非自夫受胎者，得提起否認之訴。但應於知悉
    子女出生之日起，一年內為之」，民法第1062條、第1063條
    分別定有明文。顯見妻之受胎，係在婚姻關係存續中者，其
    效果僅止於「推定」其所生子女為婚生子女而已，當事人自
    得以反證推翻之。本件原告與被告丙○○於78年6月25日結
    婚, 至95年9月20日才經法院判決離婚, 已經前述，而被告
    丙○○於94年6月6日生下被告甲○○時，原告與被告丙○○
    間尚有婚姻關係，被告甲○○因此受婚生之推定。惟依上開
    醫院ＤＮＡ鑑定結果，原告不可能為被告甲○○之生父，已
    如前述，則原告與被告甲○○之間，應可確認無親子血緣關
    係。準此，原告業於知悉被告出生之日起一年內之95年3月9
    日向本院遞狀起訴，有起訴狀上所記之遞狀收文日期可查，
    原告起訴之時，顯未逾上開除斥期間，於法洵屬有據，應予
    准許。
五、據上論結，本件原告之訴為有理由，並依民事訴訟法第85條
    第1項前段、第78條，判決如主文。
中　　華　　民　　國　　96　　年　　6　　月　　26　　日
                          臺灣花蓮地方法院家事法庭
                              法      官  吳 順 龍
以上正本係照原本作成
如不服本判決，應於判決送達後20日之不變期間內，向本院提
出上訴狀。
中　　華　　民　　國　　96　　年　　6　　月　　26　　日
                    　　      法院書記官　陳 景 源
